【裁判字號】    95,抗,199
【裁判日期】    951106
【裁判案由】    本票裁定
【裁判全文】
臺灣板橋地方法院民事裁定               95年度抗字第199號
抗  告  人  乙○○
相  對  人  臺灣新光商業銀行股份有限公司
法定代理人  甲○○
上列當事人間本票裁定事件，抗告人對於中華民國95年9 月1 日
本院95年度票字第11712 號裁定提起抗告，本院裁定如下：
    主  文
抗告駁回。
抗告程序費用1000元由抗告人負擔。
    理  由
一、按本票執票人，依票據法第123 條規定，聲請法院裁定許可
    對發票強制執行，係屬非訟事件，此項聲請之裁定，及抗告
    法院之裁定，僅依非訟事件程序，以審查強制執行許可與否
    ，並無確定實體上法律關係存否之效力，如發票人就票據債
    務之存否有爭執時，應由發票人提起確認之訴，以資解決（
    最高法院57年台抗字第76號判例意旨參照）。
二、抗告意旨略以：緣抗告人前接獲相對人所發之存證信函，其
    於函中稱抗告人設定動產抵押權於相對人，於民國95年3 月
    間向相對人貸款新台幣（下同）50萬元，惟抗告人未依約履
    行而喪失期限利益，所有借款視為全部到期云云，然抗告人
    誤認係詐騙集團之詐騙手段，故未予理會。嗣抗告人又於同
    年9 月間接獲本院95年年度票字第11712 號本票裁定准予相
    對人就所持系爭本票強制執行，查系爭本票非抗告人所簽發
    ，抗告人亦從未向相對人申辦貸款，由相對人之公司職員亦
    坦承其對保之對象並非抗告人可確知。抗告人於94年8 月間
    曾遭竊遺失身分證而恐遭他人冒用，系爭本票實非抗告人所
    簽發，原審不察准予相對人強制執行之聲請，要非適法，爰
    依法提起抗告請求廢棄原裁定等語。
三、本件相對人執有抗告人所於95年3 月30簽發面額50萬元之本
    票1 紙，並免除作成拒絕證書，到期提示未獲付款之事實，
    有卷附本票可稽，相對人據以聲請准予裁定強制執行，於法
    並無不合。本票執票人向發票人行使追索權聲請法院裁定准
    予強制執行，其性質與非訟事件無殊，法院就本票形式上之
    要件是否具備予以審查為已足，至於實體上之爭執，即非法
    院所得審究，是縱抗告人所言屬實，惟其所提各項抗辯均為
    實體上之爭執，揆諸上開說明，即應由抗告人另行起訴以求
    解決，非得於本件抗告程序中為主張，本院亦無從為審究；
    從而，抗告意旨求為廢棄原裁定，為無理由，應予駁回。
四、據上論結，本件抗告為無理由，應依非訟事件法第21條第2
    項、第24條第1 項第46條，民事訴訟法第495 條之1 第1 項
    、第449 條第1 項、第95條、第78條，裁定如主文。
中    華    民    國    95    年    11    月    6     日
                  民事第三庭  審判長法  官  朱耀平
                                    法  官  陳映如
                                    法  官  邱育佩
以上正本證明與原本無異。
本裁定不得再抗告。
中    華    民    國    95    年    11    月    6     日
                            書記官  王苑琦


司法院資訊處製作；財團法人民間司法改革基金會備份。
